臺灣臺中地方法院民事裁定　　　　　 99年度消債更字第246號
聲請人　　　羅翊榮
即債務人　　　　　　　61巷5.
相對人　　　華南商業銀行股份有限公司
即債權人
法定代理人　王濬智
代　理　人　黃家洋
相對人　　　兆豐國際商業銀行股份有限公司
即債權人
法定代理人　王榮周
代　理　人　官小琪
相對人　　　渣打國際商業銀行股份有限公司
即債權人
法定代理人　曾璟璇
相對人　　　匯豐(台灣)商業銀行股份有限公司
即債權人
法定代理人　李鐘培
相對人　　　臺灣新光商業銀行股份有限公司
即債權人
法定代理人　李增昌
相對人　　　聯邦商業銀行股份有限公司
即債權人
法定代理人　李憲章
相對人　　　遠東國際商業銀行股份有限公司
即債權人
法定代理人　洪信德
相對人　　　玉山商業銀行股份有限公司
即債權人
法定代理人　曾國烈
代　理　人　蔡坤庭
相對人　　　台新國際商業銀行股份有限公司
即債權人
法定代理人　吳清文
相對人　　　日盛國際商業銀行股份有限公司
即債權人
法定代理人　陳國和
相對人　　　中國信託商業銀行股份有限公司
即債權人
法定代理人　辜濂松
相對人　　　摩根聯邦資產管理股份有限公司
即債權人
法定代理人　葉世禧
代　理　人　歐昭廷
相對人　　　立新資產管理股份有限公司
即債權人
法定代理人　許明郭
相對人　　　富邦資產管理股份有限公司
即債權人
法定代理人　陳紹興
上列當事人間消費者債務清理事件，債務人聲請更生，本院裁定
如下：
    主    文
聲請人即債務人羅翊榮自中華民國100年2月9日16時起開始更生
程序。
    理    由
一、按債務人不能清償債務或有不能清償之虞，且無擔保或無優
    先權之債務總額未逾新臺幣1200萬元者，於法院裁定開始清
    算程序或宣告破產前，得向法院聲請更生；又法院開始更生
    程序之裁定，應載明其年、月、日、時，並即時發生效力，
    消費者債務清理條例第3條、第42條第1項、第45條第1項分
    別定有明文。
二、本件聲請人即債務人聲請意旨略以：聲請人因投資股票失利
    ，慘賠收場，不但未賺到錢反而因此增加債務，最後因無法
    繳付銀行高額的月還款而被銀行執行扣薪，每月依比例扣薪
    約新台幣（下同）6,800元，收入扣薪後實領約只剩13,00 0
    元左右，經常入不敷出經濟壓力十分沈重，加上剛結婚（太
    太只是一般公司會計，薪水不高，也有自己的卡債要處理，
    能夠幫聲請人分擔能力有限）家庭生活開銷越來越大，雖扣
    薪數年，但根本連沖利息都不夠，債務亦未因此而減少。聲
    請人前於民國（下同）99年6月25日向台新國際商業銀行提
    出申請前置協商，惟無法達成共識而協商不成立，聲請人不
    放棄可以解決債務之方式，爰請求准予裁定開始更生等語。
三、經查：聲請人即債務人非從事營業活動之人，所積欠債務未
    逾1200萬元暨其前與於消費者債務清理條例施行後，曾以書
    面向最大債權銀行請求共同協商債務清償方案而不成立，業
    據提出財產收入狀況說明書、財政部臺灣省中區國稅局97年
    、98年綜合所得稅各類所得資料清單、財產歸屬資料清單、
    債權人清冊暨債權總金額表、前置協商不成立通知書為據；
    又債務人現任職怡達汽車旅館有限公司，每月薪資約為2萬
    元，其須負擔之生活費用，有薪資轉帳資料、生活必要支出
    清單及收據在卷可按。從而，債務人主張無法清償債務等語
    ，應堪採信。
四、綜上，聲請人請求依消費者債務清理條例裁定准予更生，揆
    諸前揭規定，核無不合，應予准許，爰裁定如主文。
中    華    民    國   100    年    2     月    9     日
                        臺灣臺中地方法院民事庭
                              法  官  陳文爵
上為正本係照原本作成
本件不得抗告
本裁定已於100年2月9日16時公告。
中    華    民    國   100    年    2     月    9     日
                              書記官  曾慶端